臺灣高雄地方法院交通事件裁定　　　　 95年度交聲字第939號
原處分機關　交通部公路總局高雄區監理所旗山監理站
異　議　人　甲○○
即受處分人
上列異議人因違反道路交通管理處罰條例案件，對於交通部公路
總局高雄區監理所旗山監理站民國95年12月6 日所為之處分（旗
監違字第裁85-KAD016856、85-KAD016857、85-KAD016858號），
聲明異議，本院裁定如下：
    主  文
異議駁回。
    理  由
一、異議意旨略以：民國95年10月11日下午3 時21分許，異議人
    即受處分人甲○○當時只將機車停在雲林縣斗六市○○路、
    興華街交叉口，並沒有騎乘機車行為，後照鏡沒有損壞，交
    通警察也沒有當場把我攔下來，也沒有說要開罰單，只是要
    在空白紙上留下資料，再過幾天就開那3 張罰單過來，故交
    通警察舉發異議人於前述時、地「機器腳踏車駕駛人未依規
    定戴安全帽」、「照後鏡損壞不予修復」、「機器腳踏車駕
    駛人行駛道路時使用手持式行動電話通話」，顯與事實不符
    ，自應撤銷原處分云云。
二、按受處分人，不服第8 條主管機關所為之處罰，得於接到裁
    決書之翌日起20日內，向管轄地方法院聲明異議。經查，異
    議人於95年12月7 日收受裁決書，而異議人提起本件聲明異
    議於95年12月13日送達本院，有送達證書3 份及卷附交通部
    公路總局高雄區監理所旗山監理站函暨其上本院收文戳章可
    憑，是異議人本件聲明異議，程序中符合法令規定，合先敘
    明。
三、按汽車有照後鏡不全或損壞不予修復之情形者，處汽車所有
    人新臺幣（下同）900 元以上1,800 元以下罰鍰；機器腳踏
    車駕駛人未依規定戴安全帽者，處駕駛人500 元罰鍰；機器
    腳踏車駕駛人於行駛道路時，使用手持式行動電話進行撥接
    或通話者，處1,000 元罰鍰，道路交通管理處罰條例第16條
    第1 項第2 款、第31條第6 項、第31條之1 第2 項分別訂有
    明文。
四、經查：
  (一)異議人及其所有之H6G-375 號重型機車於95年10月11日下午
    3 時21分許、確有在雲林縣斗六市○○路、興華街交叉口，
    且異議人沒有戴安全帽之事實，為異議人所坦認。又異議人
    於上述時間，駕駛車牌號碼H6G-375 號普通重型機車行經雲
    林縣斗六市○○路、興華街口，有未戴安全帽、使用手持行
    動電話進行撥接或通話及未裝設照後鏡等違規行為，經警攔
    查舉發，然異議人拒絕簽發舉發違反道路交通管理事件通知
    單等情，業據證人即雲林縣政府警察局斗六分局警員乙○○
    於本院95年12月28日調查時結證稱甚詳在卷（見本院卷第14
    至16頁），並有雲林縣警察局斗六分局95年11月30斗六警交
    字第0950015297號函1 份及雲林縣警察局舉發違反道路交通
    管理事件通知單3 份在卷可稽。
  (二)異議人雖以前揭情詞置辯。惟查，異議人於95年10月11日下
    午3 時21分許、在雲林縣斗六市○○路、興華街交叉口，確
    有未戴安全帽、使用手持行動電話進行撥接或通話及未裝設
    照後鏡等違規行為，而為警攔停舉發，異議人並拒絕簽發舉
    發違反道路交通管理事件通知單等情，已如前述。況異議人
    於本院調查時，初則辯稱：警察是事後寄舉發通知單，當場
    沒有攔我下來，亦未告知我違規及持舉發通知單要我簽收云
    云。然經證人乙○○具結後證稱異議人當日確有一邊騎車，
    一邊使用手持式行動電話通話、未戴安全帽、未裝設照後鏡
    等違規及其確有攔下異議人加以取締等情後，異議人又辯稱
    ：證人有叫我把證件拿出來給他看，沒有說要開罰單，只說
    要在空白紙留下資料，後來就收到3 張罰單云云。又經證人
    乙○○證稱：異議人上開所述不實，且異議人態度不好跟我
    爭執他沒有打行動電話等語後，異議人復自承：我有跟證人
    講說我沒有打行動電話等語，有本院95年12月28日調查筆錄
    1 份在卷可佐（見本院卷第14至16頁）。是由異議人自承證
    人即交通警察乙○○有叫異議人把證件拿出來給證人看，並
    要異議人留下資料等情觀之，足證取締員警乙○○當場確有
    攔下異議人，又衡諸常情，如非有取締違規之情事，警員尚
    無任意留下異議人個人資料之理，此應為異議人所知悉，且
    警員當場如未表明取締異議人有使用手持行動電話撥接或通
    話等違規，異議人斷無向警員乙○○陳述「我沒有打大哥大
    」等語之必要。復佐以異議人當日確沒有戴安全帽，為異議
    人所坦承及證人乙○○與異議人並不相識，證人應無甘冒偽
    證罪責，而故意虛構事實誣陷異議人之理。是就上開調查結
    果加以綜合判斷，證人乙○○上開證述異議人有未戴安全帽
    、使用手持行動電話進行撥接或通話及未裝設照後鏡等違規
    行為，應堪信為真實，異議人前揭所辯，尚不足採信。
五、綜上所述，異議人確有裁決書上所載違規情事，異議人前揭
    所辯各節，並無足取。揆諸前揭法律規定，異議人既有上開
    違規情事，原處分機關依道路交通管理處罰條例第16條第1
    項第2 款、第31條第6項、第31條之1 第2 項等規定科以罰鍰
    新台幣1,200 元、500 元、1,000 元，並無違誤。異議人執
    上開情詞聲明異議，洵無理由，應予裁定駁回。
據上論斷，應依道路交通案件處理辦法第19條，裁定如主文。
中　　華　　民　　國　　96　　年　　1 　　月　　8 　　日
                  交通法庭  法　官  林永村
以上正本證明與原本無異。
如不服本裁定應於送達後5 日內向本院提出抗告狀。
中　　華　　民　　國　　96　　年　　1　　 月　　8 　　日
                            書記官  李祥銘
